臺灣高等法院花蓮分院刑事裁定　　　　　 96年度抗字第138號
抗　告　人
即　被　告　甲○○
選任辯護人　邱聰安律師
　　　　　　蘇建榮律師
上列抗告人即被告因檢察官聲請羈押案件，不服臺灣臺東地方法
院96年9月19日裁定（96年度聲羈字第131號），提起抗告，本院
裁定如下：
    主  文
原裁定撤銷。
    理  由
一、本件抗告人即被告（下稱抗告人）甲○○因違反銀行法等案
    件，經原法院訊問後，認為被告犯罪嫌疑重大，且有勾串證
    人之虞，有羈押之必要，因而裁定准予羈押並禁止接見通信
    。
二、按被告經法官訊問後，認為犯罪嫌疑重大，而有下列情形之
    一者，非予羈押，顯難進行追訴、審判或執行者，得羈押之
    ：(一)逃亡或有事實足認為有逃亡之虞者；(二)有事實足認為有
    湮滅、偽造、變造證據或勾串共犯或證人之虞者；(三)所犯為
    死刑、無期徒刑或最輕本刑為五年以上有期徒刑之罪者。又
    法院認被告於羈押中接見、通信及受授物件有足致其脫逃或
    湮滅、偽造、變造證據或勾串共犯或證人之虞者，得依檢察
    官之聲請或依職權命禁止或扣押之；刑事訴訟法第101條第1
    項、第105條第3項分別定有明文。所謂犯罪嫌疑重大，係指
    就現有之證據，足認被告成立犯罪之可能性甚大而言，其與
    案情是否重大、罪名是否重大有異，更與被告是否構成犯罪
    無所關涉。又所謂有事實足認為有湮滅、偽造、變造證據或
    勾串共犯或證人之虞者，以此理由羈押之目的，在於確保證
    據之存在及真實。因此，如有部分證物尚待扣押，不予羈押
    ，被告可能加以湮滅、偽造、變造者；或尚有共犯或證人待
    查證，不予羈押，被告可能勾串共犯或證人為虛偽陳述者；
    或其他有湮滅、偽造、變造各種證據之嫌疑存在者，均得認
    為有湮滅、偽造、變造證據或勾串共犯或證人之虞。此種情
    形，得依案件之性質、態樣及偵查之進展、被告之供述為綜
    合之判斷。
三、卷查，本件抗告人甲○○涉犯銀行法、背信等罪嫌，原法院
    雖以訊據抗告人甲○○否認犯行，但因有莊金維、呂素珍等
    相關證人之證述，及監聽譯文在卷可憑，並有莊金維、賴燕
    雀、林雨真、謝世富等十數人之貸放款及資金流向資料附卷
    足憑；又抗告人所涉犯罪事實，其貸放款流程繁雜，經手人
    員眾多，相關證人尚未訊問，復由監聽譯文可知抗告人有威
    迫員工之情形，因本案尚有相關證人尚未訊問，被告有勾串
    共犯、證人之虞，非予羈押，顯難進行追訴、審判，應予羈
    押等詞，裁定將抗告人羈押，並禁止接見及通信。本院查：
    由上開裁定固可認定抗告人犯罪嫌疑重大，惟就抗告人所犯
    罪名如何？是否最輕本刑為5年以上有期徒刑之罪？原裁定
    理由未經敘明。又監聽譯文之內容如何？如何由監聽譯文知
    悉抗告人有威迫員工湮滅犯罪事證或勾串證人情節？卷內資
    料無從知悉審酌。又相關證人究為何人，其已否經訊問？又
    憑何認定抗告人恐有勾串證人之證據存在，相關資料均未隨
    案檢送本院斟酌，致抗告人有無予以羈押之必要，即有斟酌
    之餘地。抗告意旨指摘原羈押之裁定未當，非無理由，爰將
    原羈押之裁定撤銷，發回原法院另為適當之處理。
三、爰依刑事訴訟法第413條前段之規定，裁定如主文。
中　　華　　民　　國　　96　　年　　10　　月　　5　　日
　　　　　　　          審判長法　官  謝志揚
　　　　　　　　　　　　　　  法　官  林慶煙
　　　　　　　　　　　　　　  法　官  劉雪惠
以上正本證明與原本無異。
本件不得再抗告。
                              書記官  哈廣明
中　　華　　民　　國　　96　　年　　10　　月　　5　　日
